【裁判字號】    95,小上,25
【裁判日期】    950720
【裁判案由】    損害賠償
【裁判全文】
臺灣士林地方法院民事判決              95年度小上字第25號
上  訴  人  荷諾設計工程有限公司
法定代理人  丙○○
被  上訴人  甲○○
訴訟代理人  乙○○
上列當事人間請求損害賠償事件，上訴人對於中華民國95年4 月
7 日本院內湖簡易庭95年度湖小字第495 號第一審判決提起上訴
，本院於民國95年7月6日言詞辯論終結，判決如下：
    主  文
上訴駁回。
第二審訴訟費用新台幣壹仟伍佰元由上訴人負擔。
    事實及理由
一、本件上訴人於原審起訴主張：其於民國91年3 月間承攬被上
    訴人所有坐落台北市○○○路○ 段17號5 樓房屋（下稱系爭
    房屋）之裝修工程，原約定未含稅之工程款為新台幣（下同
    ）171 萬元，嗣遭被上訴人向國稅局檢舉上訴人漏開發票，
    致其繳交相關稅款及罰款，原承攬契約所報工程款既未將營
    業稅款85,500元計入，現上訴人已繳交該稅款，爰依承攬契
    約請求被上訴人給付等情。並聲明：被上訴人應給付上訴人
    85,500元，及自94年12月26日起至清償日止，按週年利率5%
    計算之利息；被上訴人則以：依營業稅法之規定，營業稅當
    由上訴人繳交，且兩造間所訂之承攬契約並未約定營業稅應
    由其負擔，且其就承攬工程款已全數給付，上訴人所為請求
    並無理由等語置辯。
二、本件原審對於上訴人之請求，判決上訴人全部敗訴，上訴人
    全部聲明不服，求為廢棄原判決，改判被上訴人應給付上訴
    人85,500元，及自94年12月26日起至清償日止，按週年利率
    5%計算之利息；被上訴人則求為判決駁回上訴。
三、按營業稅之納稅義務人為銷售貨物或勞務之營業人，加值型
    及非加值型營業稅法第2 條第1 款定有明文。經查：兩造於
    91年3 月間訂立承攬契約，由上訴人承攬被上訴人所有系爭
    房屋之裝修工程，約定工程款為未稅價171 萬元，嗣上訴人
    因此件工程勞務所得繳納營業稅85,500元，為兩造所不爭執
    之事實，揆諸首揭規定，營業稅之納稅義務人既為上訴人，
    兩造雖言明工程款為未稅價，然並未約定稅款若干亦計入承
    攬報酬中，而上訴人復未能舉證兩造訂立承攬契約時，明文
    約定稅款應由定作人即被上訴人負擔，故上訴人依承攬契約
    請求被上訴人給付營業稅款85,500元，並無依據，應予駁回
    。原審為上訴人敗訴判決，及駁回其假執行之聲請，理由雖
    有不同，然結論並無二致。上訴意旨指摘原判決不當，求予
    廢棄改判，為無理由，應予駁回。
四、據上論結，本件上訴為無理由，依民事訴訟法第436 條之1
    第3 項、第449 條第2 項、第78條，判決如主文。
中    華    民    國    95    年    7     月    20    日
                  民事第二庭  審判長法  官  陳介源
                                    法  官  梁哲瑋
                                    法  官  方彬彬
以上正本證明與原本無異。
本件判決不得上訴。
中    華    民    國    95    年    7     月    24    日
                                    書記官  王玉雙


司法院資訊處製作；財團法人民間司法改革基金會備份。
